最高法院民事裁定　　　　　　　九十六年度台簡上字第一五號
上　訴　人　甲 ○ ○
訴訟代理人　游 夢 輝律師
被 上訴 人　乙 ○ ○
　　　　　　丙○○○
上列當事人間請求返還租賃房屋等事件，上訴人對於中華民國九
十六年一月二十四日台灣板橋地方法院第二審判決（九十五年度
簡上字第六六號），提起上訴，本院裁定如下：
    主  文
上訴駁回。
第三審訴訟費用由上訴人負擔。
    理  由
按對於民事訴訟法第四百二十七條第二項簡易訴訟程序之第二審
判決，其上訴利益逾同法第四百六十六條所定之額數者，當事人
僅得以其適用法規顯有錯誤為理由，逕向最高法院提起上訴，且
須經原裁判法院許可，而該許可，以訴訟事件所涉及之法律見解
具有原則上之重要性者為限，此觀同法第四百三十六條之二第一
項、第四百三十六條之三第一項及第二項規定自明。所謂適用法
規顯有錯誤，係指原第二審判決就其取捨證據所確定之事實適用
法規顯有錯誤而言，不包括解釋契約、認定事實及取捨證據當否
之情形在內。本件上訴人對於原第二審判決其敗訴部分逕向本院
提起上訴，係以：伊於與乙○○所簽訂承租三戶房屋之租賃契約
上親筆加註：「第十九條：起租日為中華民國八十九年六月十五
日」，乙○○對之並不爭執，同樣地，伊在與丙○○○簽訂承租
六戶房屋之租賃契約末頁書寫：「出租人丙○○○女士為代表人
」，原第二審因丙○○○對該文字有爭執，竟認伊係未經丙○○
○同意逕行記載，且以該租約上未記載六戶房屋所有人名義等理
由，謂出租人僅為丙○○○，不無適用民法第九十八條及第一百
六十九條規定之違誤；且上開租約另有附約，其上記載：起租日
以取得使用執照二個月後開始起算等語，與租約第十九條之記載
不盡相符，倘其意為租金自八十九年六月十五日起給付，但租期
仍自取得使用執照後五年，則與系爭九戶租賃房屋所有權人出具
與訴外人陳吳春芳用作申請設立伊頓托兒所之土地及房屋使用同
意書上記載之租期相符，而被上訴人及九戶房屋所有權人均知伊
係借用陳吳春芳名義開設伊頓托兒所，故該同意書之效力應及於
伊，原第二審認伊不得執上開同意書對抗被上訴人，亦有未合云
云，為其論據。查上訴人所陳上述理由，縱令屬實，亦屬原第二
審判決解釋契約、認定事實及取捨證據當否之問題，要與適用法
規是否顯有錯誤無涉。且本件經核亦無所涉及之法律見解，具有
原則上之重要性之情事，上訴人逕向本院提起上訴，不合民事訴
訟法第四百三十六條之二第一項及第四百三十六條之三第二項之
規定而不應許可，其上訴難謂合法。
據上論結，本件上訴為不合法。依民事訴訟法第四百三十六條之
五第一項、第九十五條、第七十八條，裁定如主文。
中　　華　　民　　國　九十六　年　  五 　 月    九  　日
                      最高法院民事第一庭
                          審判長法官  林　奇　福
                                法官  陳　國　禎
                                法官  陳　重　瑜
                                法官  葉　勝　利
                                法官  黃　義　豐
      本件正本證明與原本無異
                                      書  記  官
中　　華　　民　　國　九十六　年　　五　　月　二十三　日
                                                  m
